【裁判字號】    95,易,1549
【裁判日期】    951220
【裁判案由】    竊盜等
【裁判全文】
臺灣板橋地方法院刑事判決              95年度易字第1549號
公  訴  人  臺灣板橋地方法院檢察署檢察官
被      告  乙○○
                    〔另案在臺灣臺北監獄臺北分監執行〕
上列被告因竊盜案件，經檢察官提起公訴〔９５年度偵字第１６
１７５號〕；本院合議庭裁定行簡式審判程序，茲判決如下：
    主  文
乙○○竊盜，累犯，處拘役伍拾伍日，如易科罰金，以銀元參佰
元折算壹日。
    事  實
壹、乙○○於〔一〕民國〔下同〕９０年間，因施用毒品案〔臺
    灣板橋地方法院檢察署９０年度毒偵字第４６３０號〕，經
    本院判處有期徒刑捌月確定。〔二〕９１年間，因施用毒品
    案〔臺灣板橋地方法院檢察署９１年度毒偵字第３１３８號
    〕，經本院判處有期徒刑伍月確定。〔三〕上列〔一〕、〔
    二〕所定徒刑，經更定執行刑為有期徒刑壹拾壹月確定。〔
    四〕９２年間，因施用毒品案〔臺灣板橋地方法院檢察署９
    ２年度毒偵字第７２號〕，經本院判處有期徒刑玖月確定。
    〔五〕上列〔三〕、〔四〕所定徒刑，接續執行，嗣於９３
    年１０月２６日執行完畢。
貳、乙○○未見悔悟，意圖為自己不法所有，於９５年６月３０
    日晚上７時許，在臺北縣永和市○○街９５號前，以不詳方
    式，竊取丙○○所有牌照號碼ＱＵＡ－８８５號輕機車壹部
    ，得手後供己使用。迄同年７月３日某時，在臺北縣中和市
    ○○路１０２號廟口廣場，將上揭機車借與丁○○〔俟到案
    後另結〕，嗣於同日中午１２時５０分許，在臺北縣中和市
    ○○路１０２號，經警查獲，並起獲上揭機車〔業經員警發
    交丙○○認領保管〕。
參、案經臺北縣政府警察局中和分局報請臺灣板橋地方法院檢察
    署檢察官偵查起訴。
    理  由
壹、上揭事實，業據被告乙○○坦承不諱〔參見本院９５年１２
    月６日審判筆錄〕，核與被害人丙○○指述被害情節〔參見
    偵卷第９頁〕，暨證人即承辦員警甲○○於偵訊時結證情節
    〔參見偵卷第３９頁，互核相符，復有贓物認領保管單〔附
    偵卷第１９頁〕、車輛竊盜、車牌失竊資料個別查詢報表〔
    附偵卷第２７頁〕等足佐；本件事證明確，被告犯行堪予認
    定。
貳、被告為事實欄所示行為後，刑法業經  總統於９４年２月２
    日以總統華總一義字第０９４０００１４９０１號令修正公
    布第１～３、５、１０、１１、１５、１６、１９、２５～
    ２７、第四章章名、２８～３１、３３～３８、４０～４２
    、４６、４７、４９、５１、５５、５７～５９、６１～６
    ５、６７、６８、７４～８０、８３～９０、９１－１、９
    ３、９６、９８、９９、１５７、１８２、２２０、２２２
    、２２５、２２９－１、２３１、２３１－１、２９６－１
    、２９７、３１５－１、３１５－２、３１６、３４１、３
    ４３條條文；增訂第４０－１、７５－１條條文；刪除第５
    ６、８１、９４、９７、２６７、３２２、３２７、３３１
    、３４０、３４５、３５０條條文；並自９５年７月１日施
    行。現行刑法第２條第１項規定：「行為後法律有變更者，
    適用行為時之法律。但行為後之法律有利於行為人者，適用
    最有利於行為人之法律。」，其中〔一〕刑法第３２０條第
    １項規定：「意圖為自己或第三人不法之所有，而竊取他人
    之動產者，為竊盜罪，處五年以下有期徒刑、拘役或五百元
    以下罰金。」。惟現行刑法第３３條第５款規定「罰金：新
    臺幣一千元以上，以百元計算之。」。修正後罰金刑最低度
    重於行為時法，新法非有利於行為人。〔二〕行為時刑法第
    ４７條規定：「受有期徒刑之執行完畢，或受無期徒刑或有
    期徒刑一部之執行而赦免後，五年以內再犯有期徒刑以上之
    罪者，為累犯，加重本刑至二分之一。」。現行刑法第４７
    條第１項規定：「受徒刑之執行完畢，或一部之執行而赦免
    後，伍年以內故意再犯有期徒刑以上之罪者，為累犯，加重
    本刑至二分之一。」；對於行為時、裁判時均構成累犯之行
    為人而言，新法非有利於行為人。〔三〕行為時刑法第３３
    條第４款規定：「拘役：一日以上，二月未滿，但遇有加重
    時，得加至四個月。」。現行刑法第３３條第４款規定：「
    拘役：一日以上，六十日未滿。但遇有加重時，得加至一百
    二十日。」。新法非有利於行為人。〔四〕行為時之刑法第
    ４１條第１項前段規定：「犯最重本刑為伍年以下有期徒刑
    以下之刑之罪，而受陸個月以下有期徒刑或拘役之宣告，因
    身體、教育、職業、家庭之關係或其他正當事由，執行顯有
    困難者，得以壹元以上參元以下折算壹日，易科罰金。」，
    又行為時之易科罰金折算標準，修正前罰金罰鍰提高標準條
    例第２條〔現已刪除〕規定，就其原定數額提高為１００倍
    折算１日。據此，行為時之易科罰金折算標準，應以銀元參
    佰元折算壹日，經折算後，應以新臺幣玖佰元折算壹日。惟
    現行刑法第４１條第１項前段則規定：「犯最重本刑為伍年
    以下有期徒刑以下之刑之罪，而受陸個月以下有期徒刑或拘
    役之宣告者，得以新臺幣壹仟元、貳仟元或參仟元折算壹日
    ，易科罰金。」。比較修正前、後之易科罰金折算標準，新
    法非有利於行為人。
參、核被告所為，係犯刑法第３２０條第１項之竊盜罪；被告前
    犯事實欄壹所示之罪，經法院判處徒刑確定，嗣於「９３年
    １０月２６日」執行完畢，此有臺灣高等法院被告前案紀錄
    表在卷足稽，伍年之內，再犯有期徒刑以上之本罪，依累犯
    之規定，加重其刑；爰審酌被告犯罪之動機、目的、手段、
    犯罪所生之損害，暨犯罪後態度等一切情狀，量處如主文所
    示之刑，並諭知易科罰金之折算標準。
據上論斷，應依刑事訴訟法第２７３條之１第１項、第２９９條
第１項前段，刑法第２條第１項前段、第３２０條第１項，修正
前刑法第４７條、第４１條第１項前段，罰金罰鍰提高標準條例
第１條前段，修正前罰金罰鍰提高標準條例第２條，判決如主文
。
本案經檢察官蔡元仕到庭執行職務。
中    華    民    國    95    年    12    月    20    日
                  刑事第一庭  審判長法  官  陳恆寬
                                    法  官  張江澤
                                    法  官  陳福來
以上正本證明與原本無異。
如不服本判決應於送達後10日內向本院提出上訴狀。
                                    書記官  林兆嘉
中    華    民    國    95    年    12    月    20    日
附錄本案論罪科刑法條全文：
刑法第３２０條：
意圖為自己或第三人不法之所有，而竊取他人之動產者，為竊盜
罪，處五年以下有期徒刑、拘役或五百元以下罰金。
意圖為自己或第三人不法之利益，而竊佔他人之不動產者，依前
項之規定處斷。
前二項之未遂犯罰之。


司法院資訊處製作；財團法人民間司法改革基金會備份。
